【裁判字號】    98,上易,107
【裁判日期】    980826
【裁判案由】    違反森林法
【裁判全文】
臺灣高等法院花蓮分院刑事判決         98年度上易字第107號
上  訴  人
即  被  告  甲○○
上列上訴人因違反森林法案件，不服臺灣花蓮地方法院98年度訴
字第215號中華民國98年6月17日第一審判決（起訴案號：臺灣花
蓮地方法院檢察署98年度偵字第1941號），提起上訴，本院判決
如下：
    主  文
上訴駁回。
甲○○緩刑貳年。
    事實及理由
一、本案經本院審理結果，認第一審以上訴人即被告甲○○犯森
    林法第50條之罪，應依刑法第321條第1項第3款之攜帶兇器
    竊盜罪處斷，判處被告有期徒刑6月，如易科罰金以新台幣1
    千元折算1日，認事用法並無不當，量刑亦稱妥適，應予維
    持，並引用第一審判決書記載之事實、證據及理由（如附件
    ）。
二、被告上訴意旨略以：被告用以盜採牛樟菇之鑿子2把乃鐵絲
    做的扒子，是用來勾東西用的，並非兇器，不應依刑法第
    321條之罪論處，且被告已經知錯，請求給予緩刑宣告等語
    。
三、經查：被告用以盜採牛樟菇之扣案鑿子二把，經本院勘驗結
    果，其中黃色把柄之鑿子長度約25公分，以黃色膠帶纏繞握
    柄部分長度約12.5公分，前端鐵片部分質地堅硬都是金屬材
    質、寬度約0.8-0.9公分，尖端有磨過比較尖銳長度約12.5
    公分；另一支紅色把柄之鑿子長度約16公分，把柄約2.3公
    分，以紅色膠帶纏繞，前端為金屬材質、質地堅硬、寬度約
    2.3公分-1公分，有本院勘驗筆錄在卷可按，則上開鑿子二
    把客觀上對於人之生命身體足以造成危險，堪認為兇器無訛
    ，被告辯稱為鐵絲作成之扒子云云，顯無可採。且原審審酌
    被告歷次訊問時之自白、證人黃崇智等人之證詞及扣案鑿子
    二把、鏡子1面、手電筒等工具，認定被告前開犯罪，並審
    酌被告之素行、犯罪之動機、目的、手段、竊取之數量、所
    生之危害尚輕及被告於犯罪後坦承犯行之態度等一切情狀，
    量處被告刑法第321條第1項第3款攜帶兇器竊盜罪法定刑之
    最低度刑6個月，並諭知易科罰金之折算標準，認事用法及
    量刑均屬適當，被告上訴為無理由，應予駁回。
四、惟查被告於85年間雖曾因過失致人於死罪經法院判處有期徒
    刑1年確定，86年4月16日假釋期滿執行完畢，有臺灣高等法
    院被告前案紀錄表1份在卷可按，其於刑之執行完畢後5年內
    未曾再受有期徒刑以上刑之宣告，而其經此次偵審程序，應
    知不得任意盜採國家森林內之產物而知所警惕，無再犯之虞
    ，本院認其所受刑之宣告以暫不執行為適當，爰併諭知緩刑
    2年，以啟自新。
據上論結，應依刑事訴訟法第373條、第368條，刑法第74條第1
項第2款，判決如主文。
本案經檢察官乙○○到庭執行職務。
中    華    民    國    98    年    8    月    26    日
                  刑事庭審判長法  官  何方興
                              法  官  賴淳良
                              法  官  林碧玲
以上正本證明與原本無異。
本件不得上訴。
中    華    民    國    98    年    8     月    26    日
                              書記官  李閔華


司法院資訊處製作；財團法人民間司法改革基金會備份。
